臺灣臺南地方法院交通事件裁定　　　　　　　　　　九十三年度交聲字第一六一號
　　移 送機 關　交通部公路總局嘉義區監理所新營監理站
　　受 處分 人
　　即 異議 人　甲○○
右列受處分人因違反道路交通管理處罰條例案件，對於交通部公路總局嘉義區監理所
新營監理站九十三年三月二日所為之處分（處分案號：新監裁違字第裁七三—Ｚ00
000000號）有關「違反處罰條例之行為，拒絕停車接受稽查而逃逸」部分，聲
明異議，本院裁定如左：
    主  文
異議駁回。
    理  由
一、聲明異議意旨略以：受處分人即異議人甲○○於民國九十三年一月十一日十八時
    五十二分許，駕駛車牌號碼三Ｍ－七一四０號自小客車，在限速一一０公里之國
    道三號公路二六九公里處，以時速一百二十九公里之速度超速行駛遭警攔停，惟
    異議人認警方攔停對象係駕駛於外側車道之藍色小客車。詎料警方尾隨至二六五
    ‧五公里處時攔停異議人，竟認異議人有違反道路交通管理條例第三十三條第一
    項、第六十條第一項之行為而逕行開單舉發，然異議人於警車開至車旁時立即停
    車受檢，異議人既無不服取締稽查之違規情事，警員所為之舉發內容即屬不實，
    故提起本件異議云云。
二、按汽車駕駛人，駕駛汽車有違反道路交通管理處罰條例之行為，經交通勤務警察
    或依法令執行交通稽查任務人員制止時，不聽制止或拒絕停車接受稽查而逃逸者
    ，除按各該條規定處罰外，處新台幣三千元以上六千元以下罰鍰，並記違規點數
    一點，道路交通管理處罰條例第六十條第一項、第六十三條第一項第一款分別定
    有明文。
三、經查：
（一）本件受處分人即異議人甲○○於九十三年一月十一日十八時五十二分許，駕駛
      車牌號碼三Ｍ－七一四０號自小客車，於行經限速一百一十公里之國道三號公
      路北向二六九公里時，為警以雷射測速槍測獲其行車速度為一百二十九公里，
      超速十九公里，經警鳴警報器及開啟警示燈，並以指揮棒指示其停車受檢，詎
      料異議人不服稽查取締未停車受檢，值勤警員遂由違規地點即國道三號北上二
      六九公里處尾隨至二六五‧五公里處始予攔停並製單舉發等情，有內政部警政
      署國道公路警察局公警局交字第Ｚ00000000號舉發違反道路交通處理
      事件通知單及內政部警政署國道公路警察局第八警察隊九十三年二月十日公警
      國八交訴字第０九三００００一五四號函各乙紙在卷可稽，並經證人即本件舉
      發之員警呂志坤於本院調查時到庭陳證：「（問：本件是否你告發的，情形如
      何？）是我告發的，但因事隔已久，情形我不記得，惟依一般情況，如果內側
      車道的車其外側或並行有車輛時，我們就不會攔車，因為這樣會造成危險。當
      時我們有兩台警車在現場以雷射槍作超速的違規取締，雷射槍一次只能鎖定一
      台，且雷射槍上面會顯示測距，表示該車超速時距離我們車子的距離，當我們
      測到超速的時候就會開立警示燈，一般我們測到的時候，超速車輛距我們還有
      二、三百公尺，等到超速車輛接近我們時，我們會右手以指揮棒上下擺動，左
      手指違規車輛，另名同事則鳴警報器，應該不會讓駕駛人誤認是他輛車輛違規
      ，且本件我記得攔停之後，我問他攔停你為何不停，都還沒有開口講他的違規
      事實，駕駛人就說他沒有超速，為何要停。」等語無訛（詳本院九十三年五月
      二十五日訊問筆錄），而異議人固不否認於右揭時、地有超速，且遇警舉攔停
      之事實，參諸執勤警員係依法執行公務，與異議人並不相識，素無怨隙，苟非
      實情，自無須恣意誣攀之理。而且警員執行公務本身受行政懲處責任之監督，
      到庭具結作證更以刑罰擔保其真實性，警員應無甘冒行政懲處及刑法偽證罪責
      任而刻意誣陷之必要。因此，可信賴警員呂志坤前開陳證為真實。
（二）異議人雖辯稱：當伊接近警車時並未看見警察舉旗攔車，伊不知道警方攔停的
      對象，伊以為警方要攔的是外側的另一部車云云。然異議人於本院調查時自承
      ：當時我行駛於內側道，我的外側還有一部車跟我以同樣速度前行，警察出來
      攔停時，我不知道，當我快接近警車的時候，並沒有看到警察在舉旗攔車，但
      是經過警車的時候，我車上的友人告訴我警察在攔車」等語（詳本院九十三年
      五月二十五日訊問筆錄），異議人之友人既有將警察攔車一事告知異議人，異
      議人理應特別留意警察攔停之舉動，焉有誤認警方攔停對象之理。況本件執勤
      員警於執行超速違規取締時，右手以指揮棒上下擺動，左手指向違規車輛，另
      名員警則鳴警報器示警，且避免危險之故，警方執勤通常不會攔停有外側或並
      行車輛之內側違規車輛等情，業據證人呂志坤證述在前，從而，異議人當可明
      確認知伊確係警方攔停稽查之對象。且異議人既未就舉發員警有無舉發錯誤等
      情提出確實證據以供調查，亦未提供任何相關證據足資證明執勤員警確有捏造
      事實違法取締之情事。是異議人前開所辯，要係卸責之詞，自無可採。又按對
      交通違規不服稽查取締之事實認定，係指須經攔停稽查而有下列情事之一者：
      一拒絕查驗駕照、行照或其他足資稽查之文件者。二拒絕停靠路邊接受稽查者
      。三以消極行為不服從稽查者。四經以警報器、喊話器呼叫靠邊停車而不靠邊
      停車接受稽查取締或逃逸者，此有內政部警政署七十年七月十八日警署交字第
      一九四一八號函釋附卷可考。查異議人於右開時地因涉嫌違規超速而經警員呂
      志坤、陳柏鎮以警報器鳴叫攔停，卻未予靠邊停車逕行加速駛離現場之事實，
      業經本院認定在前，則異議人之上開行為已違反道路交通管理處罰條例第六十
      條第一項之規定，自不待言。
四、綜上所述，異議人確實有於右開時地違反道路交通管理處罰條例之行為，拒絕停
    車接受稽查而逃逸之違規行為無誤，則移送機關即交通部公路總局嘉義區監理所
    新營監理站據此「違反處罰條例之行為，拒絕停車接受稽查而逃逸」部分，引用
    前開道路交通管理處罰條例第六十條第一項規定，並參酌違反道路交通管理事件
    統一裁罰標準表之相關內容，而裁處異議人罰鍰新臺幣三千元並予記違規點數一
    點，於法並無不當，異議人異議為無理由，應予駁回。
五、據上論斷，應依道路交通案件處理辦法第十九條前段，裁定如主文。
中      華      民      國    九十三    年      六      月    二十九    日
                              臺灣臺南地方法院交通法庭
                                  法  官  鄭燕璘
右正本證明與原本無異。
如不服本裁定應於送達後五日內向本院提出抗告狀。
                                  書記官  陳金堂
中      華      民      國    九十三    年      六      月    二十九    日
